---
title: "jointures_bdd_v3"
format: html
---

```{r, message=FALSE, warning=FALSE}
rm(list=ls())
setwd("~/Maëlys One drive/TSE/M2/Scoring/Project")

library(tidyverse)
library(lubridate)
library(readxl)
```

# Compustat 
Permet d'avoir les ratios d'Altman

```{r}
compustat_all <- readRDS("compustat_all.rds") #mettre light pour juste les tests
```

```{r}
compustat_variables <-readRDS("compustat_funda_variables.rds")
```

```{r}
compustat_all %>%
  select(gvkey, fyear, conm, at, wcap, re, ebit, lt, sale) %>%
  summary()
```
Building the ratios 
```{r}
compustat_all_modif <- compustat_all %>%
  select(gvkey, fyear,fyr, conm, at, wcap, re, ebit, lt, sale, lct, act) %>%
  mutate( wcap2 = act - lct) %>%
  mutate(WCTA = wcap / at,
         WCTA2 = wcap2 / at, 
         RETA = re / at,
         EBTA = ebit / at,
         TLTA = lt / at, # as a proxy for ME/TL
         SLTA = sale / at)
```

# Defaults Company

Permet d'avoir les défauts des entreprises, prendre les raisons 02 et 03, des entreprises non financières
```{r}
company_all <- readRDS("company_all.rds")
```

```{r}
company_all_sel <- company_all %>% 
  filter(dlrsn %in% c("02", "03")) %>%
  select(c("gvkey","conm", "dldte", "dlrsn", "sic")) %>%
  mutate(sic = as.integer(sic)) %>%
  mutate(industry = case_when(
      sic >= 1 & sic <= 999   ~ "Agriculture",
      sic >= 1000 & sic <= 1499 ~ "Mining",
      sic >= 1500 & sic <= 1799 ~ "Construction",
      sic >= 2000 & sic <= 3999 ~ "Manufacturing",
      sic >= 4000 & sic <= 4899 ~ "Transportation",
      sic >= 4900 & sic <= 4999 ~ "Utilities",
      sic >= 5000 & sic <= 5199 ~ "Wholesale",
      sic >= 5200 & sic <= 5999 ~ "Retail",
      sic >= 6000 & sic <= 6799 ~ "Finance",
      sic >= 7000 & sic <= 8999 ~ "Services",
      sic >= 9000 & sic <= 9999 ~ "Public",
      TRUE ~ "Missing"
    ))

test_join_cc <- compustat_all_modif %>% left_join(company_all_sel, by=c("gvkey", "conm"))
```

```{r}
keep_indus <- c("Agricultre", "Mining","Construction", "Manufacturing", "Transportation", "Utilities","Wholesale", "Retail", "Services")
```

```{r}
test_join_cc %>%
  group_by(dlrsn) %>%
  summarize(n_distinct(conm))
```

```{r}
test_join_cc %>%
  filter(industry %in% keep_indus) %>%
  group_by(dlrsn) %>%
  summarize(n_distinct(conm))
```

# LoPucki

```{r, message = FALSE, warning=FALSE}
LoPucki <- read_excel("LoPucki.xlsx")
```


```{r}
LoPucki_clean<-LoPucki%>%
  select(NameCorp,Chapter,GvkeyBefore,DateFiled, DateEmerging)%>%
  filter(Chapter %in% c('7', '11')) %>%
  group_by(GvkeyBefore) %>%
  summarize(DateFiled = min(DateFiled),
            NameCorp = NameCorp[which.min(DateFiled)],
            Chapter = Chapter[which.min(DateFiled)]) %>%
  mutate(DateFiled = lubridate::as_date(DateFiled)) %>%
  ungroup()
```

```{r}
test_join_ccl <- test_join_cc %>% left_join(LoPucki_clean, by=c("gvkey"="GvkeyBefore"))
```

# Ajout du défaut dans la base

Je prend la première date entre LoPucki et compustat
Je regarde si l'entreprise a fait défaut dans les 1, 3 et 5 ans suivant la fin de l'année fiscale
On a une ligne par année fiscale dans compustat (altman ratios)

```{r}
test_join_ccl_wd <- test_join_ccl %>%
  mutate(
    # Dates propres
    DateFiled = as.Date(DateFiled),
    dldte     = as.Date(dldte),

    # Choisir la plus ancienne des deux
    date_default = pmin(DateFiled, dldte, na.rm = TRUE),

    # Fin d’année fiscale → on garde le 30
    end_fy = make_date(fyear, fyr, 30),

    # Fenêtres COMPLÈTEMENT inclusives (important!)
    end_fy_1Y = (end_fy %m+% years(1)) + days(1),
    end_fy_3Y = (end_fy %m+% years(3)) + days(1),
    end_fy_5Y = (end_fy %m+% years(5)) + days(1),

    # Flags robustes
    default_1Y = ifelse(!is.na(date_default) &
                        date_default >= end_fy &
                        date_default <= end_fy_1Y,
                        1, 0),

    default_3Y = ifelse(!is.na(date_default) &
                        date_default >= end_fy &
                        date_default <= end_fy_3Y,
                        1, 0),

    default_5Y = ifelse(!is.na(date_default) &
                        date_default >= end_fy &
                        date_default <= end_fy_5Y,
                        1, 0)
  )
```

```{r}
test_join_ccl_wd %>%
  filter(industry %in% keep_indus) %>%
  summarise(
    n_gvkey_1Y = n_distinct(gvkey[default_1Y == 1]),
    n_gvkey_3Y = n_distinct(gvkey[default_3Y == 1]),
    n_gvkey_5Y = n_distinct(gvkey[default_5Y == 1])
  )
```

```{r}
keep_indus_wpublic <- c(keep_indus, "Public")
test_join_ccl_wd %>%
  filter(industry %in% keep_indus_wpublic) %>%
  summarise(
    n_gvkey_1Y = n_distinct(gvkey[default_1Y == 1]),
    n_gvkey_3Y = n_distinct(gvkey[default_3Y == 1]),
    n_gvkey_5Y = n_distinct(gvkey[default_5Y == 1])
  )
```


```{r}
test_plus_1_an <- test_join_ccl_wd %>%
  mutate(
    dldte     = as.Date(dldte),
    DateFiled = as.Date(DateFiled),
    date_default = pmin(dldte, DateFiled, na.rm = TRUE)
  )

result <- test_plus_1_an %>%
  group_by(gvkey) %>%
  mutate(
    max_fyear = max(fyear, na.rm = TRUE),
    # Mois de clôture (fyr) supposé constant pour un gvkey
    fyr_end = first(fyr),
    end_fy = make_date(max_fyear, fyr_end, 30),
    # Condition : plus d’un an entre date_default et fin du dernier FY
    more_than_1y = date_default > (end_fy %m+% years(1))
  ) %>%
  ungroup() %>%
  filter(more_than_1y == TRUE)

```