---
title: "Régression logistique"
format: html
editor: visual
---

# Import des données et libraries

```{r}
library(tidyverse)
library(DescTools)
library(glmnet)
library(scales)
library(caret)
library(pROC)
```

```{r}
data <- readRDS("data/df_winsorized.rds")
data %>% select(default_1Y, default_3Y, default_5Y, WCTA, RETA, EBTA, TLTA, SLTA) %>% summary()
```

```         
```

# Altman's ratio

```{r}
# data_altman <- data  %>%
#   mutate(across(c(WCTA, RETA, EBTA, TLTA, SLTA),
#                 ~ replace(., is.infinite(.), NA)))
data_altman <- data %>% drop_na(WCTA, RETA, EBTA, TLTA, SLTA) #ça ne devrait supprimer aucune ligne puisque mean_imputation dans le code d'avant
data_altman %>% select(default_1Y, WCTA, RETA, EBTA, TLTA, SLTA) %>% summary()
```

```{r}
altman_model <- glm(default_1Y ~ WCTA + RETA + EBTA + TLTA + SLTA, family="binomial", data = data_altman)
summary(altman_model)
```

Je n'ai pas géré les différences de classes (peu de défaut 1)

Modèle qui ajoute des poids (inverse de la fréquence):

```{r}
#Creation of the weights
freq <- table(data_altman$default_1Y)
data_altman$weights <- 1 / freq[match(data_altman$default_1Y, names(freq))]

#Model
altman_model_weights <- glm(default_1Y ~ WCTA + RETA + EBTA + TLTA + SLTA, family="binomial", weights = weights, data = data_altman)
summary(altman_model_weights)
```

Les résultats sont très mauvais (cf proba dans le summary). On fait donc des poids pondérés.

```{r}
# Calculer proportion
prop <- prop.table(table(data_altman$default_1Y))
data_altman <- data_altman %>%
  mutate(weights_1Y = 1 / prop[match(default_1Y, names(prop))])

# Normaliser pour que la moyenne des poids = 1
data_altman$weights_prop <- data_altman$weights_1Y / mean(data_altman$weights_1Y)
```

```{r}
altman_model_weights_prop <- glm(default_1Y ~ WCTA + RETA + EBTA + TLTA + SLTA, family="binomial", weights = weights_prop, data = data_altman)
summary(altman_model_weights_prop)
```

Les résultats sont meilleurs : toutes les variables sauf EBTA sont significatives à 5%.

On fait le même modèle avec default_3Y

```{r}
# Calculer proportion
prop <- prop.table(table(data_altman$default_3Y))
data_altman <- data_altman %>%
  mutate(weights_3Y = 1 / prop[match(default_3Y, names(prop))])

# Normaliser pour que la moyenne des poids = 1
data_altman$weights_prop_3Y <- data_altman$weights_3Y / mean(data_altman$weights_3Y)
```

```{r}
altman_model_weights_prop_3Y <- glm(default_3Y ~ WCTA + RETA + EBTA + TLTA + SLTA, family="binomial", weights = weights_prop_3Y, data = data_altman)
summary(altman_model_weights_prop_3Y)
```

Tout est significatif.

On pourrait faire avec default_5Y mais on va d'abord appliquer les winsorized variables.

## Winsorized variables

```{r}
data_altman_win <- data %>% drop_na(WCTA_win, RETA_win, EBTA_win, TLTA_win, SLTA_win)
data_altman_win %>% select(default_1Y, default_3Y, default_5Y, WCTA_win, RETA_win, EBTA_win, TLTA_win, SLTA_win) %>% summary()
```

```{r}
# Calculer proportion
prop <- prop.table(table(data_altman_win$default_1Y))
data_altman_win <- data_altman_win %>%
  mutate(weights_1Y = 1 / prop[match(default_1Y, names(prop))])

# Normaliser pour que la moyenne des poids = 1
data_altman_win$weights_prop <- data_altman_win$weights_1Y / mean(data_altman_win$weights_1Y)
```

```{r}
altman_model_weights_prop <- glm(default_1Y ~ WCTA_win + RETA_win + EBTA_win + TLTA_win + SLTA_win, family="binomial", weights = weights_prop, data = data_altman_win)
summary(altman_model_weights_prop)
```

Tout est significatif mais moins bon que sans winzorization

Avec default_3Y

```{r}
# Calculer proportion
prop <- prop.table(table(data_altman_win$default_3Y))
data_altman_win <- data_altman_win %>%
  mutate(weights_3Y = 1 / prop[match(default_3Y, names(prop))])

# Normaliser pour que la moyenne des poids = 1
data_altman_win$weights_prop_3Y <- data_altman_win$weights_3Y / mean(data_altman_win$weights_3Y)
```

```{r}
altman_model_weights_prop_3Y <- glm(default_3Y ~ WCTA_win + RETA_win + EBTA_win + TLTA_win + SLTA_win, family="binomial", weights = weights_prop, data = data_altman_win)
summary(altman_model_weights_prop_3Y)
```

Toutes les variables sont significatives, meilleur AIC pour default_3Y (pour les modèles winsorizés) et légèrement meilleur que default_3Y sans winzorisation

Avec default_5Y

```{r}
# Calculer proportion
prop <- prop.table(table(data_altman_win$default_5Y))
data_altman_win <- data_altman_win %>%
  mutate(weights_5Y = 1 / prop[match(default_5Y, names(prop))])

# Normaliser pour que la moyenne des poids = 1
data_altman_win$weights_prop_5Y <- data_altman_win$weights_5Y / mean(data_altman_win$weights_5Y)
```

```{r}
altman_model_weights_prop_5Y <- glm(default_5Y ~ WCTA_win + RETA_win + EBTA_win + TLTA_win + SLTA_win, family="binomial", weights = weights_prop, data = data_altman_win)
summary(altman_model_weights_prop_5Y)
```

Variables toutes significatives mais moins bon AIC (très léger)

=\> On garde default_3Y avec les variables winsorisés.

# Zmijewski's ratios (1984)

::: warning
**Attention !** Cette partie ne fonctionne pas car les variables ne sont pas dans le dataset. (il faudrait retourner le code de Maëlys...)
:::

(NI/TA, TL/TA, CA/CL)

```{r}
data_zmijewski <- data %>% select(ni,at, lt, lct, act, default2, TLTA, industry)
data_zmijewski$NITA <- data_zmijewski$ni / data_zmijewski$at
data_zmijewski$CACL <- data_zmijewski$act / data_zmijewski$lct
data_zmijewski <- data_zmijewski %>% 
  mutate(across(c(NITA, CACL, TLTA),
                ~ replace(., is.infinite(.), NA)))
data_zmijewski <- data_zmijewski %>% drop_na(NITA, CACL, TLTA)
data_zmijewski %>% select(default2, NITA, CACL, TLTA) %>% summary()
```

```{r}
zmijewski_model <- glm(default2 ~ NITA + TLTA + CACL, family="binomial", data = data_zmijewski)
summary(zmijewski_model)
```

Aucune variable significative à 1%

Ajout des poids (directement la deuxième méthode d'Altman

```{r}
prop <- prop.table(table(data_zmijewski$default2))
data_zmijewski <- data_zmijewski %>%
  mutate(weights_2 = 1 / prop[match(default2, names(prop))])

# Normaliser pour que la moyenne des poids = 1
data_zmijewski$weights_prop <- data_zmijewski$weights_2 / mean(data_zmijewski$weights_2)
```

```{r}
zmijewski_model <- glm(default2 ~ NITA + TLTA + CACL, family="binomial", data = data_zmijewski, weights = weights_2)
summary(zmijewski_model)
```

Toutes les variables sont significatives à 5%.

# Test avec tous les ratios

A faire ? Altman + Zmijewski (pas forcément pertinent je pense)

# Others variables

## Industries

### Altman's ratio

```{r}
altman_model_industry <- glm(default_3Y ~ WCTA_win + RETA_win + EBTA_win + TLTA_win + SLTA_win + industry, family="binomial", weights = weights_prop_3Y, data = data_altman_win)
summary(altman_model_industry)
```

Industrie très significatif et meilleur AIC que le modèle sans industrie

### Zmijewski's ratio

```{r}
zmijewski_model <- glm(default2 ~ NITA + TLTA + CACL + industry, family="binomial", data = data_zmijewski, weights = weights_2)
summary(zmijewski_model)
```

Toutes les variables sont signicatives.

## Variables de Shumway

```{r}
altman_model_shumway <- glm(default_3Y ~ WCTA_win + RETA_win + EBTA_win + TLTA_win + SLTA_win + industry + SIGMA + PAST_RET + RELATIVE_SIZE, family="binomial", weights = weights_prop_3Y, data = data_altman_win)
summary(altman_model_shumway)
```

Tout est significatif et meilleur AIC

```{r}
altman_model_shumway_win <- glm(default_3Y ~ WCTA_win + RETA_win + EBTA_win + TLTA_win + SLTA_win + industry + SIGMA_win + PAST_RET_win + RELATIVE_SIZE_win, family="binomial", weights = weights_prop_3Y, data = data_altman_win)
summary(altman_model_shumway_win)
```

Meilleur AIC en prenant les winso des variables de shumway également

On tente un LASSO pour voir

```{r}
formula_lasso <- default_3Y ~ WCTA_win + RETA_win + EBTA_win + TLTA_win + SLTA_win + industry + SIGMA_win + PAST_RET_win + RELATIVE_SIZE_win
data_LASSO <- model.matrix(formula_lasso, data = data_altman_win)[,-1] #pour enlever l'intercept
```

```{r}
altman_model_shumway_lasso <- cv.glmnet(
    x = data_LASSO,
    y = data_altman_win$default_3Y,
    alpha = 1,
    family = "binomial",
    weights = data_altman_win$weights_prop_3Y
)
```

```{r}
plot(altman_model_shumway_lasso)
```

```{r}
lambda_best <- altman_model_shumway_lasso$lambda.1se
coeff_lasso <- coef(altman_model_shumway_lasso, s = lambda_best)
coeff_lasso
```

SLTA n'est pas inclut dans le modèle (je crois que ça correspond à ce que disais les articles : pris tout seul il ne sert à rien, significatif avec les autres ratios mais inutile quand on rajoute shumway)

Manufacturing non plus mais autres industries sont très significatives

Relative_size_win également, on tente avec Relative_size

```{r}
formula_lasso <- default_3Y ~ WCTA_win + RETA_win + EBTA_win + TLTA_win + SLTA_win + industry + SIGMA_win + PAST_RET_win + RELATIVE_SIZE
data_LASSO <- model.matrix(formula_lasso, data = data_altman_win)[,-1] #pour enlever l'intercept
```

```{r}
altman_model_shumway_lasso <- cv.glmnet(
    x = data_LASSO,
    y = data_altman_win$default_3Y,
    alpha = 1,
    family = "binomial",
    weights = data_altman_win$weights_prop_3Y
)
```

```{r}
lambda_best <- altman_model_shumway_lasso$lambda.1se
coeff_lasso <- coef(altman_model_shumway_lasso, s = lambda_best)
coeff_lasso
```

Même résultat

# ROC Curve

### Préparation des données

On va faire un train / test split (sans prendre en compte le temps) puis recalculer les modèles pour avoir les prédictions.

En faisant, on considère des observations année-entreprises indépendantes (hypothèse très forte et même un peu fausse)

```{r}
set.seed(42)
size <- nrow(data_altman_win) * 0.8
indices <- sample.int(nrow(data_altman_win), size)

data_train <- data_altman_win[indices, ]
data_train_lasso <- model.matrix(formula_lasso, data = data_train)[,-1]
data_test <- data_altman_win[-indices, ]
data_test_lasso <- model.matrix(formula_lasso, data = data_test)[,-1]
```

On recalcule les modèles

```{r}
altman_model_winsorized_1Y <- glm(default_1Y ~ WCTA_win + RETA_win + EBTA_win + TLTA_win + SLTA_win, family="binomial", weights = weights_prop, data = data_train)
altman_model_winsorized_3Y <- glm(default_3Y ~ WCTA_win + RETA_win + EBTA_win + TLTA_win + SLTA_win, family="binomial", weights = weights_prop_3Y, data = data_train)
altman_model_industry <- glm(default_3Y ~ WCTA_win + RETA_win + EBTA_win + TLTA_win + SLTA_win + industry, family="binomial", weights = weights_prop_3Y, data = data_train)
altman_model_shumway <- glm(default_3Y ~ WCTA_win + RETA_win + EBTA_win + TLTA_win + SLTA_win + industry + SIGMA_win + PAST_RET_win + RELATIVE_SIZE_win, family="binomial", weights = weights_prop_3Y, data = data_train)
```

```{r}
pred_prob_winso <- predict(altman_model_winsorized_1Y, newdata = data_test, type = "response")
pred_winso <- ROCR::prediction(pred_prob_winso, data_test$default_1Y)
perf_winso <- ROCR::performance(pred_winso, measure = "tpr", x.measure = "fpr")

auc_train <- ROCR::performance(pred_winso, measure = "auc")
auc_winso <- auc_train@y.values[[1]]

pred_prob_winso_3Y <- predict(altman_model_winsorized_3Y, newdata = data_test, type = "response")
pred_winso_3Y <- ROCR::prediction(pred_prob_winso_3Y, data_test$default_3Y)
perf_winso_3Y <- ROCR::performance(pred_winso_3Y, measure = "tpr", x.measure = "fpr")

auc_train <- ROCR::performance(pred_winso_3Y, measure = "auc")
auc_winso_3Y <- auc_train@y.values[[1]]

pred_prob_industry <- predict(altman_model_industry, newdata = data_test, type = "response")
pred_industry <- ROCR::prediction(pred_prob_industry, data_test$default_3Y)
perf_industry <- ROCR::performance(pred_industry, measure = "tpr", x.measure = "fpr")

auc_train <- ROCR::performance(pred_industry, measure = "auc")
auc_industry <- auc_train@y.values[[1]]

pred_prob_shumway <- predict(altman_model_shumway, newdata = data_test, type = "response")
pred_shumway <- ROCR::prediction(pred_prob_shumway, data_test$default_3Y)
perf_shumway <- ROCR::performance(pred_shumway, measure = "tpr", x.measure = "fpr")

auc_train <- ROCR::performance(pred_shumway, measure = "auc")
auc_shumway <- auc_train@y.values[[1]]

pred_prob_shumway_lasso <- predict(altman_model_shumway_lasso, newx = data_test_lasso, s = lambda_best, type = "response")
pred_shumway_lasso <- ROCR::prediction(pred_prob_shumway_lasso, data_test$default_3Y)
perf_shumway_lasso <- ROCR::performance(pred_shumway_lasso, measure = "tpr", x.measure = "fpr")

auc_train <- ROCR::performance(pred_shumway_lasso, measure = "auc")
auc_shumway_lasso <- auc_train@y.values[[1]]
```

```{r}
auc <- cbind(auc_winso, auc_winso_3Y, auc_industry, auc_shumway, auc_shumway_lasso)
auc
```

On fait un train / test en respectant le temps

```{r}
# --- 1. Préparation des 10 Folds aléatoires ---
# On fixe une graine pour la reproductibilité
set.seed(123)

# On crée une colonne 'fold_id' qui assigne aléatoirement chaque ligne à un groupe (1 à 10)
# createFolds de caret assure une bonne répartition, sinon sample() marche aussi
folds_indices <- createFolds(data_altman_win$default_1Y, k = 10, list = FALSE)
data_altman_win$fold_id <- folds_indices

# Liste pour stocker les résultats
resultats_cv <- list()

# --- 2. Boucle sur les 10 Folds ---
for (k in 1:10) {
  
  # A. Définition brute du Test et du Train
  test_set_raw  <- data_altman_win %>% filter(fold_id == k)
  train_set_raw <- data_altman_win %>% filter(fold_id != k)
  
# B. Application de la contrainte temporelle par entreprise
  # "Pour une entreprise donnée, le train ne doit pas contenir de données 
  # postérieures ou égales à la plus ancienne donnée de cette entreprise dans le test."
  
  # Étape 1 : Trouver l'année minimale dans le Test pour chaque entreprise
  cutoff_dates <- test_set_raw %>%
    group_by(gvkey) %>%  # Remplacez par votre variable d'identifiant (ex: gvkey, siren...)
    summarise(min_test_year = min(fyear), .groups = 'drop')
  
  # Étape 2 : Filtrer le Train
  train_set_clean <- train_set_raw %>%
    left_join(cutoff_dates, by = "gvkey") %>%
    filter(
      # Cas 1 : L'entreprise n'est pas dans le test (min_test_year est NA) -> On garde tout
      is.na(min_test_year) | 
      # Cas 2 : L'entreprise est dans le test -> On ne garde que le passé strict
      fyear < min_test_year
    ) %>%
    select(-min_test_year) # On nettoie la colonne temporaire
  
  # --- C. Entraînement et Prédiction ---
  
  altman_model_winsorized_1Y_2 <- glm(default_1Y ~ WCTA_win + RETA_win + EBTA_win + TLTA_win + SLTA_win,
                                    family="binomial", weights = weights_prop, data = train_set_clean)
  altman_model_winsorized_3Y_2 <- glm(default_3Y ~ WCTA_win + RETA_win + EBTA_win + TLTA_win + SLTA_win,
                                    family="binomial", weights = weights_prop_3Y, data = train_set_clean)
  altman_model_industry_2 <- glm(default_3Y ~ WCTA_win + RETA_win + EBTA_win + TLTA_win + SLTA_win +
                                 industry, family="binomial", weights = weights_prop_3Y, data =
                                train_set_clean)
  altman_model_shumway_2 <- glm(default_3Y ~ WCTA_win + RETA_win + EBTA_win + TLTA_win + SLTA_win +
                                industry + SIGMA + PAST_RET + RELATIVE_SIZE, family="binomial", weights =
                                weights_prop_3Y, data = train_set_clean)
  
  # Prédiction
  pred_prob_winso_2 <- predict(altman_model_winsorized_1Y_2, newdata = test_set_raw, type = "response")
  pred_prob_winso_3Y_2 <- predict(altman_model_winsorized_3Y_2, newdata = test_set_raw, type = "response")
  pred_prob_industry_2 <- predict(altman_model_industry_2, newdata = test_set_raw, type = "response")
  pred_prob_shumway_2 <- predict(altman_model_shumway_2, newdata = test_set_raw, type = "response")
  
  # --- D. Stockage ---
  fold_res <- test_set_raw %>%
    select(gvkey, fyear, default_1Y, default_3Y) %>%
    mutate(
      fold = k,
      pred_prob_winso_2 = pred_prob_winso_2,
      pred_prob_winso_3Y_2 = pred_prob_winso_3Y_2,
      pred_prob_industry_2 = pred_prob_industry_2, 
      pred_prob_shumway_2 = pred_prob_shumway_2
    )
  
  resultats_cv[[k]] <- fold_res
  
  # Petit print pour voir ce qui se passe
  cat("Fold", k, ": Train size =", nrow(train_set_clean), "/ Test size =", nrow(test_set_raw), "\n")
}

# --- 3. Consolidation ---
final_results <- bind_rows(resultats_cv)
```

```{r}
final_results
```

```{r}
roc_winso <- roc(final_results$default_1Y, final_results$pred_prob_winso_2)
roc_winso_3Y <- roc(final_results$default_3Y, final_results$pred_prob_winso_3Y_2)
roc_industry <- roc(final_results$default_3Y, final_results$pred_prob_industry_2)
roc_shumway <- roc(final_results$default_3Y, final_results$pred_prob_shumway_2)


auc_2 <- cbind(roc_winso$auc, roc_winso_3Y$auc, roc_industry$auc, roc_shumway$auc)
auc_2
```

### ROC Curve

Avec train/test sans le temps

```{r}
plot(perf_winso, main="ROC curve Admissions", xlab="Specificity",
     ylab="Sensitivity", col = "darkorange")
plot(perf_winso_3Y, col = "lightblue", add = TRUE)
plot(perf_industry, col = "coral", add = TRUE)
plot(perf_shumway, col = "lightgreen", add = TRUE)
plot(perf_shumway_lasso, col = "lightpink", add = TRUE)
abline(0, 1) #add a 45 degree line
legend("bottomright",legend = c("default_1Y - Winsorized", "default_3Y - Winsorized", "default_3Y  Winso + industry", "default_3Y - Winso + ind + shumway", "default_3Y - Shumway - Lasso"),
       col = c("darkorange", "lightblue", "coral","lightgreen","lightpink"),
       lwd = 2)
```

Default_1Y est pire que l'aléatoire. Pour les autres ça dépend du seuil

Avec le train / test qui prend en compte le temps

```{r}
roc_list <- list(
  "default_1Y - Winsorized" = roc_winso,
  "default_3Y - Winsorized" = roc_winso_3Y,
  "default_3Y Winso + industry" = roc_industry,
  "default_3Y - Winso + ind + shumway" = roc_shumway
)

# 2. Générer le graphique avec ggroc
ggroc(roc_list, legacy.axes = TRUE, size = 1) +
  # Ajouter la ligne diagonale de référence (modèle aléatoire)
  geom_abline(slope = 1, intercept = 0, linetype = "dashed", color = "grey50") +
  # Personnaliser les couleurs manuellement
  scale_color_manual(values = c(
    "default_1Y - Winsorized" = "darkorange",
    "default_3Y - Winsorized" = "lightblue",
    "default_3Y Winso + industry" = "coral",
    "default_3Y - Winso + ind + shumway" = "lightgreen"
  )) +
  # Habillage du graphique
  labs(
    title = "ROC curve Admissions",
    x = "1 - Specificity (False Positive Rate)",
    y = "Sensitivity (True Positive Rate)",
    color = "Models"
  ) +
  theme_minimal() +
  theme(legend.position = "bottom")
```

Le meilleur modèle est celui avec Shumway.

# CAP Curve

Directement avec le temps

```{r}
#Sans prendre en compte le temps
# data_res <- data_test
# data_res$winso <- pred_prob_winso
# data_res$winso_3Y <- pred_prob_winso_3Y
# data_res$industry <- pred_prob_industry
# data_res$shumway <- pred_prob_shumway
# data_res$shumway_lasso <- pred_prob_shumway_lasso

#En prenant en compte le temps (juste k = 10)
data_res <- test_set_raw
data_res$winso <- pred_prob_winso_2
data_res$winso_3Y <- pred_prob_winso_3Y_2
data_res$industry <- pred_prob_industry_2
data_res$shumway <- pred_prob_shumway_2
```

Code par Gemini

```{r}
# --- 2. FONCTION DE CALCUL CAP (à définir) ---
calculate_cap <- function(data, score_var, default_var) {
  # Renommer temporairement pour faciliter l'utilisation
  data <- data %>%
    rename(score = {{ score_var }},
           default = {{ default_var }})

  # Trier les entreprises par score (risque) décroissant : 
  # Les scores les plus élevés (risque le plus grand) sont en haut.
  data_sorted <- data %>%
    arrange(desc(score)) %>%
    # Calculer le total des défauts et le total des entreprises
    mutate(
      total_defaults = sum(default),
      total_companies = n()
    )

  # Créer le profil cumulatif
  cap_data <- data_sorted %>%
    # Créer les colonnes cumulatives
    mutate(
      cumulative_defaults = cumsum(default),
      cumulative_companies = row_number()
    ) %>%
    # Calculer les pourcentages (les axes de la courbe)
    mutate(
      x_axis = cumulative_companies / total_companies,        # % d'entreprises sélectionnées (x)
      y_axis = cumulative_defaults / total_defaults           # % de défauts capturés (y)
    ) %>%
    # Conserver les colonnes nécessaires (une ligne pour chaque entreprise)
    select(x_axis, y_axis)

  # Ajouter les points de début (0, 0) et de fin (1, 1) et le point de "sélection aléatoire" (x, x)
  cap_final <- bind_rows(
    tibble(x_axis = 0, y_axis = 0),
    cap_data,
    tibble(x_axis = 1, y_axis = 1)
  ) %>%
    # Supprimer les doublons pour avoir une courbe propre
    distinct()

  return(cap_final)
}

# --- 3. EXÉCUTION DE LA FONCTION ---
# Remplacez 'data' par le nom de votre jeu de données et les colonnes correspondantes
cap_winso <- calculate_cap(
  data = data_res,
  score_var = winso, # Utilisez la colonne de prédiction de votre modèle
  default_var = default_1Y
) %>% mutate(Model = "winso")
cap_winso_3Y <- calculate_cap(data_res, winso_3Y, default_3Y) %>% mutate(Model = "winso_3Y")
cap_industry <- calculate_cap(data_res, industry, default_3Y) %>% mutate(Model = "industry")
cap_shumway <- calculate_cap(data_res, shumway, default_3Y) %>% mutate(Model = "shumway")
#cap_shumway_lasso <- calculate_cap(data_res, shumway_lasso, default_3Y) %>% mutate(Model = "shumway_lasso")

cap_results <- bind_rows(cap_winso, cap_winso_3Y, cap_industry, cap_shumway)#, cap_shumway_lasso)

# --- 4. CONSTRUCTION DU GRAPHIQUE ---
prop_defaults <- sum(data_test$default_1Y) / nrow(data_test)

ggplot(cap_results, aes(x = x_axis, y = y_axis, color = Model)) +
  
  # --- Courbes des Modèles ---
  geom_line(linewidth = 1.2) +

  # --- Références (Sans couleur/legend) ---
  # Courbe Aléatoire
  geom_abline(intercept = 0, slope = 1, linetype = "dashed", color = "grey50") +

  # Courbe du Modèle Parfait (tracée avec une autre couche de données/géométrie)
  geom_segment(
    aes(x = 0, y = 0, xend = prop_defaults, yend = 1),
    color = "darkred", linetype = "dotted", inherit.aes = FALSE
  ) +
  geom_segment(
    aes(x = prop_defaults, y = 1, xend = 1, yend = 1),
    color = "darkred", linetype = "dotted", inherit.aes = FALSE
  ) +
  
  # --- Mise en forme ---
  scale_x_continuous(labels = percent, name = "% d'entreprises sélectionnées (du risque le plus élevé)") +
  scale_y_continuous(labels = percent, name = "% de défauts capturés cumulativement") +
  labs(
    title = "Comparaison des Courbes CAP des Modèles",
    subtitle = "Évaluation de la discrimination sur l'échantillon de test"
  ) +
  theme_minimal() +
  # Placer la légende en haut pour qu'elle soit claire
  theme(legend.position = "top")
```

Iso ROC Curve ? J'ai loupé une étape ?

Meilleure courbe = plus proche des pointillés rouge

Meilleur = shumway ? Shumway et industry iso pour risque élevé

# Calcul des ratios d'AUC

```{r}
auc
```

```{r}
auc_perfect <- 1
auc_random <- 0.5
ratio_auc <- (auc - auc_random) / (auc_perfect - auc)
ratio_auc
```

```{r}
auc_2
```

```{r}
ratio_auc_2 <- (auc_2 - auc_random) / (auc_perfect - auc_2)
ratio_auc_2
```

# Score

```{r}
score_shumway <- final_results %>% select(default_1Y, pred_prob_shumway_2) %>% arrange(pred_prob_shumway_2)

ggplot(score_shumway, aes(x = pred_prob_shumway_2, color = factor(default_1Y), fill = factor(default_1Y))) +
  geom_density(alpha = 0.4) +
  labs(x = "Values",
       y = "Density",
       color = "Defaults",
       fill = "Defaults") +
  theme_minimal()
```

```{r}
score_shumway <- final_results %>% select(default_3Y, pred_prob_shumway_2) %>% arrange(pred_prob_shumway_2)

ggplot(score_shumway, aes(x = pred_prob_shumway_2, color = factor(default_3Y), fill = factor(default_3Y))) +
  geom_density(alpha = 0.4) +
  labs(x = "Values",
       y = "Density",
       color = "Defaults",
       fill = "Defaults") +
  theme_minimal()
```

On crée une dummies : si l'entreprise fait défaut maintenant ou dans les trois années à venir = 1 (0 sinon). Je suis vraiment pas sûre de ce code, est-ce que c'est pas déjà default_3Y ?

```{r}
final_results_2 <- final_results %>%
  # On groupe par entreprise pour ne pas mélanger les données entre elles
  group_by(gvkey) %>% 
  # On s'assure que les années sont bien triées
  arrange(fyear) %>% 
  mutate(
    default_3Y_horizon = ifelse(
      default_3Y == 1 | 
      lead(default_3Y, 1) == 1 | 
      lead(default_3Y, 2) == 1 | 
      lead(default_3Y, 3) == 1, 
      1, 0
    )
  ) %>%
  # On remplace les NA par 0 (le lead renvoie NA s'il n'y a pas d'année future)
  mutate(default_3Y_horizon = tidyr::replace_na(default_3Y_horizon, 0)) %>%
  ungroup()
```
