---
title: "Régression logistique"
format: html
editor: visual
---

# Import des données et libraries

```{r}
library(tidyverse)
library(DescTools)
library(glmnet)
library(scales)
```

```{r}
data <- readRDS("data/df_winsorized.rds")
data %>% select(default_1Y, default_3Y, default_5Y, WCTA, RETA, EBTA, TLTA, SLTA) %>% summary()
```

```         
```

# Altman's ratio

```{r}
# data_altman <- data  %>%
#   mutate(across(c(WCTA, RETA, EBTA, TLTA, SLTA),
#                 ~ replace(., is.infinite(.), NA)))
data_altman <- data %>% drop_na(WCTA, RETA, EBTA, TLTA, SLTA) #ça ne devrait supprimer aucune ligne puisque mean_imputation dans le code d'avant
data_altman %>% select(default_1Y, WCTA, RETA, EBTA, TLTA, SLTA) %>% summary()
```

Revoir le traitement des variables manquantes

```{r}
altman_model <- glm(default_1Y ~ WCTA + RETA + EBTA + TLTA + SLTA, family="binomial", data = data_altman)
summary(altman_model)
```

Je n'ai pas géré les différences de classes (peu de défaut 1)

Modèle qui ajoute des poids (inverse de la fréquence):

```{r}
#Creation of the weights
freq <- table(data_altman$default_1Y)
data_altman$weights <- 1 / freq[match(data_altman$default_1Y, names(freq))]

#Model
altman_model_weights <- glm(default_1Y ~ WCTA + RETA + EBTA + TLTA + SLTA, family="binomial", weights = weights, data = data_altman)
summary(altman_model_weights)
```

Les résultats sont très mauvais (cf proba dans le summary). On fait donc des poids pondérés.

```{r}
# Calculer proportion
prop <- prop.table(table(data_altman$default_1Y))
data_altman <- data_altman %>%
  mutate(weights_1Y = 1 / prop[match(default_1Y, names(prop))])

# Normaliser pour que la moyenne des poids = 1
data_altman$weights_prop <- data_altman$weights_1Y / mean(data_altman$weights_1Y)
```

```{r}
altman_model_weights_prop <- glm(default_1Y ~ WCTA + RETA + EBTA + TLTA + SLTA, family="binomial", weights = weights_prop, data = data_altman)
summary(altman_model_weights_prop)
```

Les résultats sont meilleurs : toutes les variables sauf EBTA sont significatives à 5%.

On fait le même modèle avec default_3Y

```{r}
# Calculer proportion
prop <- prop.table(table(data_altman$default_3Y))
data_altman <- data_altman %>%
  mutate(weights_3Y = 1 / prop[match(default_3Y, names(prop))])

# Normaliser pour que la moyenne des poids = 1
data_altman$weights_prop_3Y <- data_altman$weights_3Y / mean(data_altman$weights_3Y)
```

```{r}
altman_model_weights_prop_3Y <- glm(default_3Y ~ WCTA + RETA + EBTA + TLTA + SLTA, family="binomial", weights = weights_prop_3Y, data = data_altman)
summary(altman_model_weights_prop_3Y)
```

Tout est significatif.

On pourrait faire avec default_5Y mais on va d'abord appliquer les winsorized variables.

## Winsorized variables

```{r}
data_altman_win <- data %>% drop_na(WCTA_win, RETA_win, EBTA_win, TLTA_win, SLTA_win)
data_altman_win %>% select(default_1Y, default_3Y, default_5Y, WCTA_win, RETA_win, EBTA_win, TLTA_win, SLTA_win) %>% summary()
```

```{r}
# Calculer proportion
prop <- prop.table(table(data_altman_win$default_1Y))
data_altman_win <- data_altman_win %>%
  mutate(weights_1Y = 1 / prop[match(default_1Y, names(prop))])

# Normaliser pour que la moyenne des poids = 1
data_altman_win$weights_prop <- data_altman_win$weights_1Y / mean(data_altman_win$weights_1Y)
```

```{r}
altman_model_weights_prop <- glm(default_1Y ~ WCTA_win + RETA_win + EBTA_win + TLTA_win + SLTA_win, family="binomial", weights = weights_prop, data = data_altman_win)
summary(altman_model_weights_prop)
```

Tout est significatif mais moins bon que sans winzorization (la winsorization est bonne si on garde toutes les industries mais on en a enlevé certaines)

Avec default_3Y

```{r}
# Calculer proportion
prop <- prop.table(table(data_altman_win$default_3Y))
data_altman_win <- data_altman_win %>%
  mutate(weights_3Y = 1 / prop[match(default_3Y, names(prop))])

# Normaliser pour que la moyenne des poids = 1
data_altman_win$weights_prop_3Y <- data_altman_win$weights_3Y / mean(data_altman_win$weights_3Y)
```

```{r}
altman_model_weights_prop_3Y <- glm(default_3Y ~ WCTA_win + RETA_win + EBTA_win + TLTA_win + SLTA_win, family="binomial", weights = weights_prop, data = data_altman_win)
summary(altman_model_weights_prop_3Y)
```

Toutes les variables sont significatives, meilleur AIC pour default_3Y (pour les modèles winsorizés) et légèrement meilleur que default_3Y sans winzorisation

Avec default_5Y

```{r}
# Calculer proportion
prop <- prop.table(table(data_altman_win$default_5Y))
data_altman_win <- data_altman_win %>%
  mutate(weights_5Y = 1 / prop[match(default_5Y, names(prop))])

# Normaliser pour que la moyenne des poids = 1
data_altman_win$weights_prop_5Y <- data_altman_win$weights_5Y / mean(data_altman_win$weights_5Y)
```

```{r}
altman_model_weights_prop_5Y <- glm(default_5Y ~ WCTA_win + RETA_win + EBTA_win + TLTA_win + SLTA_win, family="binomial", weights = weights_prop, data = data_altman_win)
summary(altman_model_weights_prop_5Y)
```

Variables toutes significatives mais moins bon AIC

=\> On garde default_3Y avec les variables winsorisés.

# Zmijewski's ratios (1984)

::: warning
**Attention !** Cette partie ne fonctionne pas car les variables ne sont pas dans le dataset. (il faut retourner le code de Maëlys)
:::

(NI/TA, TL/TA, CA/CL)

```{r}
data_zmijewski <- data %>% select(ni,at, lt, lct, act, default2, TLTA, industry)
data_zmijewski$NITA <- data_zmijewski$ni / data_zmijewski$at
data_zmijewski$CACL <- data_zmijewski$act / data_zmijewski$lct
data_zmijewski <- data_zmijewski %>% 
  mutate(across(c(NITA, CACL, TLTA),
                ~ replace(., is.infinite(.), NA)))
data_zmijewski <- data_zmijewski %>% drop_na(NITA, CACL, TLTA)
data_zmijewski %>% select(default2, NITA, CACL, TLTA) %>% summary()
```

```{r}
zmijewski_model <- glm(default2 ~ NITA + TLTA + CACL, family="binomial", data = data_zmijewski)
summary(zmijewski_model)
```

Aucune variable significative à 1%

Ajout des poids (directement la deuxième méthode d'Altman

```{r}
prop <- prop.table(table(data_zmijewski$default2))
data_zmijewski <- data_zmijewski %>%
  mutate(weights_2 = 1 / prop[match(default2, names(prop))])

# Normaliser pour que la moyenne des poids = 1
data_zmijewski$weights_prop <- data_zmijewski$weights_2 / mean(data_zmijewski$weights_2)
```

```{r}
zmijewski_model <- glm(default2 ~ NITA + TLTA + CACL, family="binomial", data = data_zmijewski, weights = weights_2)
summary(zmijewski_model)
```

Toutes les variables sont significatives à 5%.

# Test avec tous les ratios

A faire ?

# Others variables

## Industries

### Altman's ratio

```{r}
altman_model_industry <- glm(default_3Y ~ WCTA_win + RETA_win + EBTA_win + TLTA_win + SLTA_win + industry, family="binomial", weights = weights_prop_3Y, data = data_altman_win)
summary(altman_model_industry)
```

Industrie très significatif et meilleur AIC que le modèle sans industrie

### Zmijewski's ratio

```{r}
zmijewski_model <- glm(default2 ~ NITA + TLTA + CACL + industry, family="binomial", data = data_zmijewski, weights = weights_2)
summary(zmijewski_model)
```

Toutes les variables sont signicatives.

## Variables de Shumway

```{r}
altman_model_shumway <- glm(default_3Y ~ WCTA_win + RETA_win + EBTA_win + TLTA_win + SLTA_win + industry + SIGMA + PAST_RET + RELATIVE_SIZE, family="binomial", weights = weights_prop_3Y, data = data_altman_win)
summary(altman_model_shumway)
```

Tout est significatif et meilleur AIC

On tente un LASSO pour voir

```{r}
formula_lasso <- default_3Y ~ WCTA_win + RETA_win + EBTA_win + TLTA_win + SLTA_win + industry + SIGMA + PAST_RET + RELATIVE_SIZE
data_LASSO <- model.matrix(formula_lasso, data = data_altman_win)[,-1] #pour enlever l'intercept
```

```{r}
altman_model_shumway_lasso <- cv.glmnet(
    x = data_LASSO,
    y = data_altman_win$default_3Y,
    alpha = 1,
    family = "binomial",
    weights = data_altman_win$weights_prop_3Y
)
```

```{r}
plot(altman_model_shumway_lasso)
```

```{r}
lambda_best <- altman_model_shumway_lasso$lambda.1se
coeff_lasso <- coef(altman_model_shumway_lasso, s = lambda_best)
coeff_lasso
```

Seul SLTA n'est pas inclut dans le modèle (je crois que ça correspond à ce que disais les articles : pris tout seul il ne sert à rien, significatif avec les autres ratios mais inutile quand on rajoute shumway)

# ROC Curve

### Préparation des données

On va faire un train / test split (sans prendre en compte le temps) puis recalculer les modèles pour avoir les prédictions.

```{r}
set.seed(42)
size <- nrow(data_altman_win) * 0.8
indices <- sample.int(nrow(data_altman_win), size)

data_train <- data_altman_win[indices, ]
data_train_lasso <- model.matrix(formula_lasso, data = data_train)[,-1]
data_test <- data_altman_win[-indices, ]
data_test_lasso <- model.matrix(formula_lasso, data = data_test)[,-1]
```

```{r}
altman_model_winsorized_1Y <- glm(default_1Y ~ WCTA_win + RETA_win + EBTA_win + TLTA_win + SLTA_win, family="binomial", weights = weights_prop, data = data_train)
altman_model_winsorized_3Y <- glm(default_3Y ~ WCTA_win + RETA_win + EBTA_win + TLTA_win + SLTA_win, family="binomial", weights = weights_prop_3Y, data = data_train)
altman_model_industry <- glm(default_3Y ~ WCTA_win + RETA_win + EBTA_win + TLTA_win + SLTA_win + industry, family="binomial", weights = weights_prop_3Y, data = data_train)
altman_model_shumway <- glm(default_3Y ~ WCTA_win + RETA_win + EBTA_win + TLTA_win + SLTA_win + industry + SIGMA + PAST_RET + RELATIVE_SIZE, family="binomial", weights = weights_prop_3Y, data = data_train)
```

```{r}
pred_prob_winso <- predict(altman_model_winsorized_1Y, newdata = data_test, type = "response")
pred_winso <- ROCR::prediction(pred_prob_winso, data_test$default_1Y)
perf_winso <- ROCR::performance(pred_winso, measure = "tpr", x.measure = "fpr")

auc_train <- ROCR::performance(pred_winso, measure = "auc")
auc_winso <- auc_train@y.values[[1]]

pred_prob_winso_3Y <- predict(altman_model_winsorized_3Y, newdata = data_test, type = "response")
pred_winso_3Y <- ROCR::prediction(pred_prob_winso_3Y, data_test$default_3Y)
perf_winso_3Y <- ROCR::performance(pred_winso_3Y, measure = "tpr", x.measure = "fpr")

auc_train <- ROCR::performance(pred_winso_3Y, measure = "auc")
auc_winso_3Y <- auc_train@y.values[[1]]

pred_prob_industry <- predict(altman_model_industry, newdata = data_test, type = "response")
pred_industry <- ROCR::prediction(pred_prob_industry, data_test$default_3Y)
perf_industry <- ROCR::performance(pred_industry, measure = "tpr", x.measure = "fpr")

auc_train <- ROCR::performance(pred_industry, measure = "auc")
auc_industry <- auc_train@y.values[[1]]

pred_prob_shumway <- predict(altman_model_shumway, newdata = data_test, type = "response")
pred_shumway <- ROCR::prediction(pred_prob_shumway, data_test$default_3Y)
perf_shumway <- ROCR::performance(pred_shumway, measure = "tpr", x.measure = "fpr")

auc_train <- ROCR::performance(pred_shumway, measure = "auc")
auc_shumway <- auc_train@y.values[[1]]

pred_prob_shumway_lasso <- predict(altman_model_shumway_lasso, newx = data_test_lasso, s = lambda_best, type = "response")
pred_shumway_lasso <- ROCR::prediction(pred_prob_shumway_lasso, data_test$default_3Y)
perf_shumway_lasso <- ROCR::performance(pred_shumway_lasso, measure = "tpr", x.measure = "fpr")

auc_train <- ROCR::performance(pred_shumway_lasso, measure = "auc")
auc_shumway_lasso <- auc_train@y.values[[1]]
```

```{r}
auc <- cbind(auc_winso, auc_winso_3Y, auc_industry, auc_shumway, auc_shumway_lasso)
auc
```

ROC Curve

```{r}
plot(perf_winso, main="ROC curve Admissions", xlab="Specificity",
     ylab="Sensitivity", col = "darkorange")
plot(perf_winso_3Y, col = "lightblue", add = TRUE)
plot(perf_industry, col = "coral", add = TRUE)
plot(perf_shumway, col = "lightgreen", add = TRUE)
plot(perf_shumway_lasso, col = "lightpink", add = TRUE)
abline(0, 1) #add a 45 degree line
legend("bottomright",legend = c("default_1Y - Winsorized", "default_3Y - Winsorized", "default_3Y  Winso + industry", "default_3Y - Winso + ind + shumway", "default_3Y - Shumway - Lasso"),
       col = c("darkorange", "lightblue", "coral","lightgreen","lightpink"),
       lwd = 2)
```

Default_1Y est pire que l'aléatoire. Pour les autres ça dépend du seuil

# CAP Curve

```{r}
data_res <- data_test
data_res$winso <- pred_prob_winso
data_res$winso_3Y <- pred_prob_winso_3Y
data_res$industry <- pred_prob_industry
data_res$shumway <- pred_prob_shumway
data_res$shumway_lasso <- pred_prob_shumway_lasso
```

Code par Gemini

```{r}
# --- 2. FONCTION DE CALCUL CAP (à définir) ---
calculate_cap <- function(data, score_var, default_var) {
  # Renommer temporairement pour faciliter l'utilisation
  data <- data %>%
    rename(score = {{ score_var }},
           default = {{ default_var }})

  # Trier les entreprises par score (risque) décroissant : 
  # Les scores les plus élevés (risque le plus grand) sont en haut.
  data_sorted <- data %>%
    arrange(desc(score)) %>%
    # Calculer le total des défauts et le total des entreprises
    mutate(
      total_defaults = sum(default),
      total_companies = n()
    )

  # Créer le profil cumulatif
  cap_data <- data_sorted %>%
    # Créer les colonnes cumulatives
    mutate(
      cumulative_defaults = cumsum(default),
      cumulative_companies = row_number()
    ) %>%
    # Calculer les pourcentages (les axes de la courbe)
    mutate(
      x_axis = cumulative_companies / total_companies,        # % d'entreprises sélectionnées (x)
      y_axis = cumulative_defaults / total_defaults           # % de défauts capturés (y)
    ) %>%
    # Conserver les colonnes nécessaires (une ligne pour chaque entreprise)
    select(x_axis, y_axis)

  # Ajouter les points de début (0, 0) et de fin (1, 1) et le point de "sélection aléatoire" (x, x)
  cap_final <- bind_rows(
    tibble(x_axis = 0, y_axis = 0),
    cap_data,
    tibble(x_axis = 1, y_axis = 1)
  ) %>%
    # Supprimer les doublons pour avoir une courbe propre
    distinct()

  return(cap_final)
}

# --- 3. EXÉCUTION DE LA FONCTION ---
# Remplacez 'data' par le nom de votre jeu de données et les colonnes correspondantes
cap_winso <- calculate_cap(
  data = data_res,
  score_var = winso, # Utilisez la colonne de prédiction de votre modèle
  default_var = default_1Y
) %>% mutate(Model = "winso")
cap_winso_3Y <- calculate_cap(data_res, winso_3Y, default_3Y) %>% mutate(Model = "winso_3Y")
cap_industry <- calculate_cap(data_res, industry, default_3Y) %>% mutate(Model = "industry")
cap_shumway <- calculate_cap(data_res, shumway, default_3Y) %>% mutate(Model = "shumway")
cap_shumway_lasso <- calculate_cap(data_res, shumway_lasso, default_3Y) %>% mutate(Model = "shumway_lasso")

cap_results <- bind_rows(cap_winso, cap_winso_3Y, cap_industry, cap_shumway, cap_shumway_lasso)

# --- 4. CONSTRUCTION DU GRAPHIQUE ---
prop_defaults <- sum(data_test$default_1Y) / nrow(data_test)

ggplot(cap_results, aes(x = x_axis, y = y_axis, color = Model)) +
  
  # --- Courbes des Modèles ---
  geom_line(linewidth = 1.2) +

  # --- Références (Sans couleur/legend) ---
  # Courbe Aléatoire
  geom_abline(intercept = 0, slope = 1, linetype = "dashed", color = "grey50") +

  # Courbe du Modèle Parfait (tracée avec une autre couche de données/géométrie)
  geom_segment(
    aes(x = 0, y = 0, xend = prop_defaults, yend = 1),
    color = "darkred", linetype = "dotted", inherit.aes = FALSE
  ) +
  geom_segment(
    aes(x = prop_defaults, y = 1, xend = 1, yend = 1),
    color = "darkred", linetype = "dotted", inherit.aes = FALSE
  ) +
  
  # --- Mise en forme ---
  scale_x_continuous(labels = percent, name = "% d'entreprises sélectionnées (du risque le plus élevé)") +
  scale_y_continuous(labels = percent, name = "% de défauts capturés cumulativement") +
  labs(
    title = "Comparaison des Courbes CAP des Modèles",
    subtitle = "Évaluation de la discrimination sur l'échantillon de test"
  ) +
  theme_minimal() +
  # Placer la légende en haut pour qu'elle soit claire
  theme(legend.position = "top")
```

Iso ROC Curve ? J'ai loupé une étape ?

Meilleure courbe = plus proche des pointillés rouge

Meilleur = shumway ?

# Calcul des ratios d'AUC

```{r}
auc
```

```{r}
auc_perfect <- 1
auc_random <- 0.5
ratio_auc <- (auc - auc_random) / (auc_perfect - auc)
ratio_auc
```
